【裁判字號】    97,消債更,327
【裁判日期】    971212
【裁判案由】    更生事件
【裁判全文】
臺灣臺中地方法院民事裁定           97年度消債更字第327號
聲  請  人  甲○○
                        0之8.
債  權  人  渣打國際商業銀行股份有限公司（原新竹商銀）
                      統一編號.
債  權  人  匯豐商業銀行（原中華商業銀行）
                      統一編號.
債  權  人  中國信託銀行股份有限公司
                      統一編號.
債  權  人  友邦信用卡股份有限公司（前置協商小組）
                      統一編號.
債  權  人  花旗銀行股份有限公司
                      統一編號.
債  權  人  荷蘭銀行股份有限公司
                      統一編號.
債  權  人  大眾銀行股份有限公司
                      統一編號.
債  權  人  萬泰銀行股份有限公司
                      統一編號.
債  權  人  台中商業銀行股份有限公司
                      統一編號.
債  權  人  安泰銀行股份有限公司
                      統一編號.
債  權  人  台新銀行股份有限公司
                      統一編號.
上列當事人因消費者債務清理事件聲請更生，本院裁定如下：
    主  文
聲請駁回。
聲請費用由聲請人負擔。
    理  由
一、按債務人不能清償債務或有不能清償之虞者，得依本條例所
    定更生或清算程序，清理其債務，消費者債務清理條例第3
    條定有明文。又聲請更生或清算不合程式或不備其他要件者
    ，法院應以裁定駁回之，但其情形可以補正者，法院應定期
    間先命補正，復為同條例第8條所明定。
二、按消費者債務清理條例之目的在於調整債務人與債權人及其
    他利害關係人之權利義務關係，保障債權人之公平受償。本
    件債務人向本院聲請更生，雖主張：其於九十五年間與最大
    無擔保債權人新竹國際商業銀行協商等情，自九十五年六月
    十日起每月還款一萬九千五百元，直至九十七年四月已無清
    償能力以致毀諾，爰依法聲請更生等語。經查債務人主張之
    事實，業據提出九十五年債務協商協議書為憑，足堪採信。
    另就債務人有無不能清償債務之情事，經查，本件依債務人
    陳報其財務狀況總債務約新台幣（下同）1,283,180元，每
    月薪資收入約22,000元，依目前金融機關提供二次協商之條
    件，債務人每月清償7,128元，即可足額償還其債務，且清
    償數額僅佔每月薪資三分之一，更與其更生方案所定還款金
    額7,000元相當，債務人正值年輕力壯，亦有穩定收入，若
    節制開銷，必能全數清償。是以本件債務人應無不能清償債
    務之情事。
三、又債務人之消費內容依消費明細紀錄顯示，有銀樓、百貨等
    消費高達數萬元，核與消費者債務清理條例第134條第4款所
    稱：「浪費、賭博或其他投機行為，致財產顯然減少或負擔
    過重之債務」等不免責事由相當。再經本院訊問各債權人及
    其等具狀表示反對債務人之更生聲請，顯見本件縱令進入更
    生程序，亦將因其更生方案無法獲致債權人會議通過或法院
    認可而宣告清算，徒增程序勞費，毫無實益。是更生之聲請
    既不符合消費者債務清理條例第3條所定要件，且上開欠缺
    又屬無從補正，依上說明，自應駁回其聲請，爰裁定如主文
    。
中    華    民    國    97    年    12    月    12    日
              民事庭    法      官  張升星
上為正本係照原本作成
如不服本裁定，應於裁定送達後10日內，以書狀向本院提出抗告
，並繳納抗告費新臺幣1千元
中    華    民    國    97    年    12    月    12    日
                        書  記  官  陳貴欽


司法院資訊處製作；財團法人民間司法改革基金會備份。
